臺灣彰化地方法院刑事判決
110年度易字第390號
公  訴  人  臺灣彰化地方檢察署檢察官 
被      告  汪一郎


上列被告因加重竊盜案件，經檢察官提起公訴（110年度偵字第4
881號），被告於準備程序中就被訴事實為有罪之陳述，經告知
簡式審判程序之旨，並聽取公訴人、被告之意見後，本院裁定依
簡式審判程序審理，並判決如下：
    主    文
汪一郎犯刑法第三百二十一條第一項第一款之加重竊盜罪，累犯
，處有期徒刑陸月，如易科罰金，以新臺幣壹仟元折算壹日。
    犯罪事實
一、汪一郎於民國110年3月20日上午10時23分許，徒步行經江家
    萱位於彰化縣○○市○○路0段000號住處，見大門未關，認有機
    可乘，竟意圖為自己不法之所有，並基於加重竊盜之犯意，
    即開啟大門進入該住處內，徒手竊取江家萱所有放置住處客
    廳內之手提袋（內含工具2組，價值共約新臺幣【下同】4,7
    00元），得手後逃逸。嗣經江家萱發現失竊後報警處理，為
    警調閱監視器錄影畫面而循線查獲。
二、案經江家萱訴由彰化縣警察局員林分局報告臺灣彰化地方檢
    察署檢察官偵查起訴。　　
    理    由
一、本案被告汪一郎所犯係死刑、無期徒刑、最輕本刑為3年以
    上有期徒刑以外之罪，亦非高等法院管轄之第一審案件，被
    告於準備程序進行中，就被訴事實為有罪之陳述，經告知簡
    式審判程序之旨，並聽取公訴人及被告之意見後，本院依刑
    事訴訟法第273條之1第1項規定，裁定進行簡式審判程序，
    且依刑事訴訟法第273條之2、第159條第2項之規定，不適用
    同法第159條第1項之規定，亦不受同法第161條之2、第161
    條之3、第163條之1及第164條至170條規定之限制，合先敘
    明。
二、上揭犯罪事實，業據被告於警詢及本院準備程序、審理時均
    坦承不諱（見偵卷第17頁至第20頁，本院卷第32頁、第38頁
    ），核與證人即告訴人江家萱於警詢中證述之情節大致相符
    （見偵卷第21頁至第23頁），並有監視錄影畫面翻拍照片4
    張附卷可稽（見偵卷第25頁至第27頁），足見被告之自白確
    與事實相符。從而，本案事證已明確，被告上開犯行均堪認
    定，皆應依法論科。
三、論罪科刑之依據：
  ㈠核被告所為，係犯刑法第321條第1項第1款之侵入住宅竊盜
    罪。
　㈡按司法院釋字第775號解釋解釋文：「……有關累犯加重本刑部
    分，不生違反憲法一行為不二罰原則之問題。惟其不分情節
    ，基於累犯者有其特別惡性及對刑罰反應力薄弱等立法理由
    ，一律加重最低本刑，於不符合刑法第59條所定要件之情形
    下，致生行為人所受之刑罰超過其所應負擔罪責之個案，其
    人身自由因此遭受過苛之侵害部分，對人民受憲法第8條保
    障之人身自由所為限制，不符憲法罪刑相當原則，牴觸憲法
    第23條比例原則。於此範圍內，有關機關應自本解釋公布之
    日起2年內，依本解釋意旨修正之。於修正前，為避免發生
    上述罪刑不相當之情形，法院就該個案應依本解釋意旨，裁
    量是否加重最低本刑。……」查被告前因公共危險案件，經本
    院以105年度交簡字第1040號簡易判決處有期徒刑2月併科罰
    金10,000元確定，有期徒刑部分於106年1月18日易科罰金執
    行完畢，此有臺灣高等法院被告前案紀錄表1份在卷可憑（
    見本院卷第11頁），是被告於有期徒刑執行完畢5年以內故
    意再犯本案有期徒刑以上之罪，符合累犯之要件，固堪認定
    。惟本院考量被告構成累犯之前案與本案之犯罪型態、原因
    、侵害法益及社會危害程度迥異，罪質不同，尚難遽認被告
    具有如何之特別惡性或如何對刑罰反應力薄弱，爰依司法院
    釋字第775號解釋意旨，認被告就本案所犯加重竊盜罪，毋
    庸依刑法第47條第1項之規定，加重其刑。
　㈢爰以被告之責任為基礎，並審酌其為一己私利，竊取他人財
    物，顯然缺乏對他人財產權應予尊重之觀念，固屬不該，惟
    念及其犯罪手段尚屬平和，且犯後坦承犯行，態度良好，並
    已與告訴人達成調解、賠償損失（見本院卷第41頁彰化縣員
    林市調解委員會調解書），兼衡其自述為國中畢業之智識程
    度、業工、已婚、育有3子均已成年之生活狀況（見本院卷
    第38頁）等一切情狀，量處如主文所示之刑，並諭知易科罰
    金之折算標準。至被告雖請求給予緩刑，然其前因公共危險
    案件，前因公共危險案件，經本院以105年度交簡字第1040
    號簡易判決處有期徒刑2月併科罰金10,000元確定，有期徒
    刑部分於106年1月18日易科罰金執行完畢，有臺灣高等法院
    被告前案紀錄表可佐，業如前述，核與刑法第74條第1項宣
    告緩刑之要件不符，自無從為緩刑之宣告，併此敘明。
　㈣犯罪所得已實際合法發還被害人者，不予宣告沒收或追徵，
    刑法第38條之1第5項定有明文。如犯罪所得已實際合法發還
    被害人，或被害人已因犯罪行為人和解賠償而完全填補其損
    害者，自不得再對犯罪行為人之犯罪所得宣告沒收，以免犯
    罪行為人遭受雙重剝奪（最高法院109年度台上字第4062號
    刑事判決意旨參照）。查被告本案固竊得手提袋（內含工具
    2組）1個，惟其嗣後業已與告訴人達成調解並賠償全數損失
    ，等同其犯罪所得已實際合法發還被害人，依刑法第38條之
    1第5項規定，爰不予諭知沒收。
據上論斷，應依刑事訴訟法第273條之1第1項、第299條第1項前
段，刑法第321條第1項第1款、第47條第1項、第41條第1項前段
，刑法施行法第1條之1第1項，判決如主文。
本案經檢察官林芬芳提起公訴，檢察官吳皓偉到庭執行職務。
中　　華　　民　　國　　110 　年　　7 　　月　　27　　日
                  刑事第九庭    法  官  巫美蕙
以上正本證明與原本無異。
如不服本判決應於收受判決後20日內向本院提出上訴書狀，並應
敘述具體理由。其未敘述上訴理由者，應於上訴期間屆滿後20日
內向本院補提理由書(均須按他造當事人之人數附繕本)「切勿逕
送上級法院」。
告訴人或被害人如對本判決不服者，應具備理由請求檢察官上訴
，其上訴期間之計算係以檢察官收受判決正本之日期為準。
中　　華　　民　　國　　110 　年　　7 　　月　　27　　日
                                書記官  林婷儀
附錄本案論罪科刑法條：
中華民國刑法第321條第1項第1款
犯前條第1項、第2項之罪而有下列情形之一者，處6月以上5年以
下有期徒刑，得併科50萬元以下罰金：
一、侵入住宅或有人居住之建築物、船艦或隱匿其內而犯之。